臺灣士林地方法院刑事判決　　　　　　　 94年度訴字第224號
公訴人　臺灣士林地方法院檢察署檢察官
被　告　甲○○
　　　　　　　　（現另案於臺灣臺北監獄執行中）
上列被告因違反毒品危害防制條例案件，經檢察官提起公訴（94
年度毒偵字第515 號），被告於準備程序就被訴事實為有罪之陳
述，經本院合議庭裁定改由受命法官獨任逕以簡式審判程序進行
審理，並判決如下：
    主  文
甲○○施用第一級毒品，處有期徒刑拾月。扣案之注射針筒貳支
均沒收。
    事實及理由
一、本件犯罪事實、證據及適用之法條，除引用檢察官起訴書之
    記載（如附件）外，並補充如次：
(一)被告甲○○係以分裝匙盛舀海洛因粉末摻水加入注射針筒後
    ，注入靜脈血管之方式，施用第一級毒品海洛因。又經警扣
    得之物除第一級毒品海洛因2 包（分別淨重0.98公克、2.57
    公克，合計總淨重3.55公克）、注射針筒2 支外，尚扣得分
    裝匙1 支、摩托羅拉手機1 支、新臺幣（下同）1,000 元。
(二)起訴書所載及補充後之犯罪事實，業據被告甲○○於本院庭
    訊時坦承不諱（本院民國94年4 月25日準備程序筆錄、94年
    4 月25日審判筆錄參照），核與起訴書所載之其他證據相符
    ，足見其自白與事實相符。本件事證明確，被告犯行已堪認
    定，應依法論科。
二、查被告甲○○前因施用第一級毒品海洛因案件，經本院以89
    年度毒聲字第208 號裁定送觀察、勒戒後，認有繼續施用毒
    品之傾向，經本院以89年度毒聲字第492 號裁定令入戒治處
    所施以強制戒治1 年，嗣執行戒治滿3 月後，其成效經評定
    為合格，無繼續戒治之必要，經本院以89年度毒聲字第1574
    號裁定停止戒治，所餘戒治期間，付保護管束。詎被告甲○
    ○出所後，於保護管束期間，無故不依規定接受採驗尿液，
    違反保護管束應遵守事項情節重大，復經本院以89年度毒聲
    字第2169號裁定撤銷停止戒治，令入戒治處所施以強制戒治
    ，迄於91年11月16日戒治期滿，經臺灣士林地方法院檢察署
    檢察官於92年1 月3 日以92年度戒毒偵字第2 號為不起訴處
    分確定。惟被告甲○○又因再犯施用第一級毒品案件，經臺
    灣士林地方法院檢察署檢察官以93年度毒偵字第23號提起公
    訴，並經本院以93年度訴字第120 號判決有期徒刑7 月，上
    訴後，復經臺灣高等法院以93年度上訴字第1896號撤銷原判
    決，改判處有期徒刑1 年，於93年11月22日確定，此分別有
    臺灣士林地方法院檢察署92年度戒偵字第2 號不起訴處分書
    、臺灣高等法院93年度上訴字第1896號判決書及臺灣高等法
    院被告全國前案紀錄表各1 份在卷可按，是被告甲○○經觀
    察、勒戒及強制戒治執行完畢釋放後，5 年內再犯毒品危害
    防制條例第10條之罪，應依毒品危害防制條例第23條第2 項
    之規定依法訴追審理。
三、按海洛因依其成癮性、濫用性及對社會危害性程度，業經毒
    品危害防制條例第2 條第2 項第1 款列為第一級毒品。核被
    告甲○○所為，係犯毒品危害防制條例第10條第1 項之施用
    第一級毒品海洛因罪，被告施用前持有第一級毒品海洛因之
    低度行為，為其施用第一級毒品海洛因之高度行為所吸收，
    不另論罪。爰審酌被告已有多次施用毒品前科，素行不良，
    足見其已深陷毒品而難以自拔，及其犯罪之動機、目的、施
    用次數、施用毒品係戕害自己健康，並未危及他人法益，其
    犯後業已尚能坦承犯行，態度尚稱良好等一切情狀，量處如
    主文所示之刑，以示懲儆。
四、扣案之注射針筒2 支係被告所有，用以注射施用第一級毒品
    海洛因之工具，據被告供承在卷（本院94年4 月25日審判筆
    錄，第4 頁參照），爰依刑法第38條第1 項第2 款之規定，
    宣告沒收。再被告為警查獲時，雖同時扣得第一級毒品海洛
    因2 包（分別淨重0.98公克、空包裝重0.28公克；淨重2.57
    公克、空包裝重0.37公克）、分裝匙1 支、摩托羅拉手機1
    支、現款1,000 元等物，惟其中之摩托羅拉手機1 支、現款
    1,000 元顯與本案無關，而扣案之第一級毒品海洛因2 包（
    分別淨重0.98公克、空包裝重0.28公克；淨重2.57公克、空
    包裝重0.37公克）、分裝匙1 支，雖均分據被告於本院審理
    時供承均係伊所有，供其施用之毒品、供施用第一級毒品海
    洛因犯行所用之物。惟查，被告於警詢時供稱：廖藝喬係用
    0000000000號手機撥打伊手機0000000000號聯絡購買毒品，
    伊與廖藝喬交易毒品案時，廖藝喬有將1,000 元交付予伊等
    語；於偵查中供稱：小喬打電話叫伊幫她拿1,000 元海洛因
    等語，且被告甲○○又因另涉販賣第一級毒品海洛因之罪嫌
    ，經警另以北縣警汐刑字第0930032487號刑事案件報告書移
    送台灣士林地方法院檢察署偵查中，是前開扣案第一級毒品
    海洛因2 包（分別淨重0.98公克、空包裝重0.28公克；淨重
    2.57公克、空包裝重0.37公克）、分裝匙1 支，並非被告持
    以供己施用第一級毒品海洛因之物，連同上開與本案無關之
    扣案摩托羅拉手機1 支、現款1,000 元等物，均尚不得於本
    件施用第一級毒品案件中一併諭知沒收銷燬，附此說明。
據上論斷，依刑事訴訟法第273 條之1 第1 項、第299 條第1 項
前段、第454 條第2 項、第310 條之2 ，毒品危害防制條例第10
條第1 項，刑法第11條前段、第38條第1 項第2 款，判決如主文
。
本案經檢察官王巧玲到庭執行職務。
中　　華 　 民    國　  94　　年　　5　　月　 　13　　日
                  刑事第六庭法  官  許辰舟
以上正本證明與原本無異。
如不服本判決，應於判決送達後10日內，向本院提出上訴狀。
                            書記官  洪忠改
中　　華　　民　　國　　94　　年　　5 　　月　　18　　日
論罪條文：
毒品危害防制條例第10條第1 項
施用第一級毒品者，處 6 月以上 5 年以下有期徒刑。
施用第二級毒品者，處 3 年以下有期徒刑。
